【裁判字號】    99,抗,236
【裁判日期】    990921
【裁判案由】    延長羈押
【裁判全文】
臺灣高等法院高雄分院刑事裁定           99年度抗字第236號
抗  告  人
即  被  告  甲○○
選任辯護人  吳晉賢律師
            吳建勛律師
            梁宗憲律師
上列抗告人因違反毒品危害防制條例案件，不服臺灣高雄地方法
院中華民國99年8 月31日延長羈押裁定（99年度訴字第805 號）
，提起抗告，本院裁定如下：
    主  文
抗告駁回。
    理  由
一、按被告經法官訊問後，而有下列情形之一，非予羈押，顯難
    進行追訴、審判或執行者，得羈押之：(一)逃亡或有事實足認
    為有逃亡之虞者；(二)有事實足認為有湮滅、偽造、變造證據
    或勾串共犯或證人之虞者；(三)所犯為死刑、無期徒刑或最輕
    本刑為5 年以上有期徒刑之罪者。又按羈押被告，偵查中不
    得逾2 月，審判中不得逾3 月，但有繼續羈押之必要者，得
    於期間未滿前，經法院依第101 條或第101 條之1 之規定訊
    問被告後，以裁定延長之，刑事訴訟法第101 條第1 項、第
    108條第1項前段分別定有明文。
二、原審裁定以：被告甲○○因違反毒品危害防制條例案件，經
    該院認其所犯販賣第一級毒品罪嫌重大，且所犯為死刑、無
    期徒刑或最輕本刑5 年以上有期徒刑之罪，而此罪法定刑最
    輕為無期徒刑之重罪，相較於輕罪懲罰甚為嚴厲，且本件起
    訴被告涉犯四罪嫌，在一罪一罰下，被告涉犯數重罪，依客
    觀正常社會通念，其逃亡蓋然率甚高，故有逃亡之虞，非予
    羈押顯難進行審判、執行，依法於民國（下同）99年6 月4
    日執行羈押，而於該羈押期間屆滿前，以羈押被告之原因仍
    然存在，認有繼續羈押之必要，乃裁定自99年9 月4 日起延
    長羈押2月。
三、被告不服原裁定，抗告意旨略以：重罪不得做為羈押之原因
    ，業經司法院大法官會議以釋字第665 號釋明在案，而「有
    事實足認被告有逃亡之虞」並非漫無限制，不能祇以被告犯
    罪嫌疑重大，即可視其為有逃亡之虞，而概予羈押，且基於
    無罪推定原則，亦不能因有犯罪嫌疑，即遽做被告有罪之推
    論；再所謂逃亡之虞，只是一種假設性之推斷，如欠缺根據
    ，亦不能輕率認定，是原審以被告仍有刑事訴訟法第101 條
    第1 項第1 款、第3 款之羈押原因，而為延長羈押之裁定，
    尚有未當，爰提起抗告，請撤銷原裁定云云。
四、經查，法院依法羈押被告，旨在確保訴訟程序得以順利進行
    、或為確保證據之存在與真實或為確保嗣後刑罰之執行，對
    被告所實施剝奪其人身自由之強制處分。被告有無羈押原因
    ，以及有無賴羈押以保全偵查、審判或執行之必要，就具體
    個案情節予以斟酌決定。如就客觀情勢觀察，法院許可羈押
    之裁定或延長羈押之裁定，在目的與手段間之衡量並無明顯
    違反比例原則情形，即無違法或不當可言。本件被告甲○○
    於98年11月27日與其妻黃玉美共同、同年月30日單獨在高雄
    市○○區○○路「聖公媽」廟旁黃玉美經營之麵攤，分別以
    新台幣（下同）約3,000 元、5,500 元之代價販賣第一級毒
    品海洛因予黃子，又與其胞兄李文卿共同於99年1 月26日
    、同年2 月3 日，在該「聖公媽」廟旁，分別以500 元、3,
    000 元之代價販賣海洛因1 包予莊淵博之事實，業據台灣高
    雄地方法院檢察署檢察官以99年度偵字第5427、14899 號起
    訴在案。被告雖否認有販賣海洛因之犯行；然查被告確有前
    開販賣第一級毒品海洛因之犯行，業據證人黃子、莊淵博
    於警偵訊時證述屬實，並有監察譯文附卷可稽，及有在被告
    住處扣得之海洛因14包足資佐證，是被告販賣第一級毒品海
    洛因之罪嫌自屬重大。而販賣第一級毒品之法定刑為死刑、
    無期徒刑，被告所犯應為最輕本刑5 年以上有期徒刑之罪，
    其亦曾因販賣毒品安非他命案，經台灣台南地方法院通緝，
    嗣經判處有期徒刑10年確定，於94年2 月15日執行完畢，此
    有台灣高等法院被告前案紀錄表在卷可考，則原審為確保審
    判程序之順利進行及執行，認被告上開羈押原因仍然存在，
    裁定延長羈押2 月，就目的與手段之衡量，經核並無違誤，
    被告上開抗告意旨所陳，非有理由，應予駁回。
據上論結，應依刑事訴訟法第412條，裁定如主文。
中    華    民    國    99    年    9     月    21    日
                  刑事第四庭    審判長法  官  蕭權閔
                                      法  官  吳進寶
                                      法  官  陳吉雄
以上正本證明與原本無異。
本件裁定不得再抗告。
中    華    民    國    99    年    9     月    23    日
                                      書記官  郭蘭蕙

司法院資訊處製作；財團法人民間司法改革基金會備份。
